# 请教陈版关于出售设立不到一年的子公司股权的问题

提问人：aRQue 时间：2011-07-13 23:29:35
请教陈版主，关于出售持有不到一年的子公司股权的问题（适用准则：IFRS），还望不吝赐教： （ 1 ）在上市审计中，发现我们的客户（法人股东-X）和另外一个自然人设立了子公司——S公司，持有S公司70%股份。但是在不到一年的时间内（跨越了两个会计年度2008 及 2009 ），此法人股东即将其持有的70%股份出售给了第三人。 请教版主，这样的案例在会计处理上需要注意什么呢？
（ 2 ）假设客户-X确实控制了S公司，则在2008-2010年的 3 年合并报告中，此S公司是否需要被合并进 2008 年及 2009 年的数据中？同时，由于管理层编制的是 3 年报告，在编制的时点已经知悉此A公司已经被处置，则，在报表附注否需要做相应的披露和做些什么？
或者，是否不应该合并此公司，而应该将其视为held for trading的资产组？还是说根据管理层的意图及经济实质，还有可能将该笔投资作为联营企业或者仅仅是资金往来进行核算呢？
万分感谢！

回答人：chenyiwei
个人意见： 1 、不清楚你的担心主要在什么方面？一般理解，可从交易有无合理商业目的、该个人与X公司的关系、转让交易中的受让方以及转让交易作价是否公允、转让时点选择的理由、转让交易的安排是否有规避会计准则规定的考虑等方面考虑对该交易会计处理的影响。 2 、我理解只要能控制的，均应纳入合并范围。即使期末已被处置，也不影响历史期间曾经控制该子公司的事实。hold for trading的资产组要看是否符合IFRS 5规定的认定条件。